臺灣高等法院臺中分院刑事判決　　　　　　　　　九十一年度上訴字第一○○一號
　　上　訴　人
　　即　被　告　丙○○
　　指定辯護人　本院公設辯護人　戊○○
右上訴人因偽造有價證券等案件，不服臺灣臺中地方法院九十一年度訴緝字第八十一
號中華民國九十一年五月二十一日第一審判決（起訴案號：臺灣臺中地方法院檢察署
八十九年度偵字第一四三五八號），提起上訴，本院判決如左：
    主      文
原判決撤銷。
丙○○共同意圖供行使之用，而偽造有價證券，累犯，處有期徒刑年陸月。
變造「邱金牆」名義國民身分證上之丙○○照片壹張、變造「邱金牆」名義駕駛執照
上之丙○○照片壹張、變造「乙○○」名義國民身分證上之丙○○照片壹張、變造「
江文德」名義國民身分證上之丁○○照片壹張、汽車租賃約定書承租人欄內偽造之「
邱金牆」署押肆枚、指印枚、附條件買賣合約書買受人欄內之「乙○○」署押及印
文各貳枚、保證人欄內之「江文德」署押及印文各貳枚、「乙○○」、「江文德」之
印章各壹枚，均沒收。
    事      實
一、丙○○曾於民國（下同）八十二年間因違反麻醉藥品管理條例案件，經臺灣臺北
    地方法院判處有期徒刑五月，於八十四年一月二十五日以易科罰金執行完畢；又
    於八十三年間因違反麻醉藥品管理條例案件，經臺灣臺北地方法院判處有期徒刑
    六月，另於八十四年間因贓物案件，經臺灣臺北地方法院判處有期徒刑六月，上
    開二罪經合併定應執行刑為有期徒刑十月，於八十五年四月二日執行完畢，仍不
    知悔改。其與丁○○（所涉之偽造有價證券案件，業經本院八十九年度上訴字第
    四○三號判處有期徒刑六年，經丁○○上訴後由最高法院以八十九年度台上字第
    四六二六號判決駁回上訴確定）共同基於偽造有價證券、行使變造國民身分證、
    駕駛執照、行使偽造私文書、詐欺之犯意聯絡，明知其二人並無支付能力，而謀
    議以行使變造國民身分證、私文書，並相互為保證人，再開立偽造本票之方式，
    詐向商店承租汽車或購買車輛得利：
１、丁○○於八十六年十月上旬某日，在臺中市○○路○段承租處，將其所取得之邱
    金牆之國民身分證及駕駛執照各一份，換貼由丙○○交付之照片各一張而加以變
    造完成。其二人於八十六年十二月四日晚間十七時三十分許，至臺中市○○路一
    五一號由甲○○經營之全國小客車租賃有限公司水湳分行，由丙○○進入店內，
    向店員庚○○表示要承租九人座自用小客車一部，並出示其共同變造之邱金牆國
    民身分證及駕駛執照各一張，再由丙○○假冒邱金牆名義擔任承租人，在汽車租
    賃約定書上之承租人欄，偽簽「邱金牆」之署押四枚，並捺指印三枚於該租賃約
    定書上，並進而偽造該份私文書，再將之交付庚○○而行使之，使全國小客車租
    賃有限公司之財產減少，邱金牆有受追償債務之虞，足以生損害於全國小客車租
    賃有限公司及邱金牆之權益。丙○○並以邱金牆之名義簽立面額為五十萬元之本
    票一張，並捺指印蓋印其上，偽造之後再將之交付庚○○而行使。庚○○隨後在
    該車行交付車牌號碼ＳＢ─一一一三號九人座自用小客車一部予丙○○。丙○○
    取得該小客車後，其後再將該部小客車交付與丁○○使用，丁○○則於翌日交付
    新臺幣（下同）四萬元給丙○○，嗣丙○○未依約還車，全國小客車租賃有限公
    司與庚○○始知受騙。
２、丁○○於八十六年十月上旬某日，在臺中市○○路○段承租處，將其所取得之乙○○、江文德之國民身分證，分別換貼丙○○、丁○○之照片而加以變造。丁○○、丙○○二人於八十七年一月十七日，至臺中市東區十甲東巷一三三號之億和
    汽車股份有限公司，佯向銷售人員表示要購買自用小客車一部，並出示其共同變
    造之乙○○、江文德國民身分證各一張。雙方約定買賣價格為分期付款買賣總價
    為八十萬八千五百二十八元，以附條件買賣方式分二十四期給付，頭期款二萬五
    千元，每期給付三萬二千六百四十七元，並由丙○○假冒乙○○名義擔任買受人
    ，丁○○假冒江文德名義擔任保證人，並在附條件買賣合約書上之買受人欄及保
    證人欄，分別偽簽「乙○○」及「江文德」之署押各二枚，並以丁○○及丙○○
    利用不知情之刻印人所偽刻之「乙○○」及「江文德」印章各蓋印二枚於其上，
    而偽造該份私文書，再將之交付銷售人員而行使之，使億和汽車股份有限公司之
    財產減少，乙○○及江文德有受追償債務之虞，足以生損害於「乙○○」及「江
    文德」以及億和汽車股份有限公司之權益。數日後，億和汽車股份有限公司在辦
    妥過戶及新領牌照手續，在該公司交付車牌號碼Ａ九─一四三一號自用小客車一
    部予丙○○，丙○○同時交付二萬五千元之頭期款，其後再將該部自用小客車交
    付與丁○○使用，丁○○則交付八萬元給丙○○，丙○○與丁○○未按期給付分
    期款，億和汽車股份有限公司始知受騙。嗣於八十七年二月六日下午三時五十分
    許，丁○○在臺中縣大里市○里路二四五號前為警查獲，並扣得該張偽造之江文
    德名義國民身分證，並因其之供述而查獲上情。
二、案經臺中市警察局移送臺灣臺中地方法院檢察署檢察官偵查起訴，丙○○經合法
    傳喚、拘提，無正當理由均未到庭，臺灣臺中地方法院於九十年五月十八日發布
    通緝，於九十一年二月七日緝獲到案審理，以及臺灣臺中地方法院依職權調查審
    理。
    理      由
甲、有罪部分：
一、上訴人即被告（以下簡稱被告）丙○○，經合法傳喚，無正當理由，未於本院審
    理期日到庭，惟被告丙○○於本院調查時，就事實欄一之１部分，固坦承有以「
    邱金牆」名義租車，但矢口否認有右揭偽造有價證券等犯行，辯稱：伊已忘記當
    日是否有在本票冒名簽署邱金牆之署押，且當日另有一名綽號叫「阿萬」之男子
    有一同前去租車云云。又就事實一、２部分，訊據被告丙○○則於本院調查時對
    其於右揭時地持乙○○名義之偽造國民身分證，共犯丁○○持江文德名義之偽造
    國民身分證，佯向億和汽車股份有限公司購買自用小客車，取得車輛後再將汽車
    交給共犯丁○○，並取得八萬元等情並不諱言，惟辯稱：此部分業經檢察官為不
    起訴處分確定，又買賣合約書上乙○○的簽名也不是伊簽的，在談買車時我有自
    稱是乙○○，但簽約時不是伊處理的云云。惟查：
１、證人庚○○於九十一年四月九日原審調查時具結證稱：「（問：八十六年十二月
    四日，丙○○是否有跟妳租車？）當天下午丙○○一個人進到店內跟我租車，他
    要租一台九人座的車子，丙○○在租賃契約書上簽邱金牆的名字，並拿一張邱金
    牆的身分證及駕照提示給我看，上面貼的是丙○○的照片，我有要他簽一張本票
    ，並在本票上面蓋指印，金額是五十萬元，是丙○○自己簽邱金牆的名字。」、
    「（當天是否只有被告丙○○一人去租車？當天是否有見過庭上之丁○○？）當
    天確實只有丙○○一人去租車，我沒有見過今天在庭之丁○○。」等語（詳見原
    審九十一年度訴緝字第八十一號卷第六十五頁）。又被告九十一年二月七日原審
    調查時供稱：「八十六年十二月四日，丁○○要我當人頭，帶我到臺中市○○路
    一五一號車行，交給我一張變造邱金牆的身分證給我，身分證上的照片是丁○○
    拿我的照片洗，然後貼在上面的，我一個人進去跟車行租車，並自稱是邱金牆，
    向車行租了一部福斯九人座小客車，．．．我有在租車契約書上簽邱金牆的名字
    ，車子租到後我交給丁○○，第二天丁○○給我四萬元，之後我就沒再跟丁○○
    聯絡。」等語（詳見原審九十一年度訴緝字第八十一號卷第十三頁），核與證人
    庚○○所述之租車過程相符。又在本票簿上所捺印之指紋，經送內政部警政署刑
    事警察局鑑定結果，與刑事警察局檔存被告丙○○之指紋卡右拇指相符，此有內
    政部警政署刑事警察局八十七年一月二日刑紋字第八八六二三號函附鑑定結果在
    卷可稽。由上可知，被告丙○○承租前揭九人座小客車時確係一人出面承租，並
    無「阿萬」之人存在，雖丁○○於原審時證稱：是阿萬填寫資料等語（詳見原審
    九十一年度訴緝字第八十一號卷第三十七頁），惟於本院調查時復證稱：伊與丙○○僅參與一件，且係阿萬將乙○○之證件交給伊，伊再將丙○○之照片貼在證
    件上，且本件誰租車就由誰簽本票等語（詳見本院審理卷第一二二頁、第一二三
    頁），更足證本票之「邱金牆」之署押係被告丙○○所簽，而租車資料亦係由被
    告丙○○填寫至明。被告丙○○前開所辯，顯係事後卸責之詞，不足採信。此外
    ，復有租賃契約約定書（臺灣臺中地方法院檢察署八十九年度偵字第一一五○九
    號卷第四十一頁承租人欄偽簽邱金牆署押一枚、指印一枚；第四十二頁承租人乙
    方偽簽邱金牆三枚、指印二枚），變造之邱金牆國民身分證、駕駛執照各一張等
    物，扣案足資佐證，被告丙○○此部分，當可採信。
２、被告丙○○於九十一年二月七日原審調查時供稱：「（八十七年一月十五日是否
    有持變造乙○○之身分證向億和汽車公司詐購汽車？）有，乙○○的身分證也是
    丁○○交給我的，身分證上面的照片是我的，我跟丁○○一起到億和汽車公司，
    丁○○冒稱是江文德，並持變造之江文德身分證，兩人共買一部，我以乙○○名
    義當買受人，丁○○冒江文德名義當保證人，我有以乙○○名義在買賣契約書上
    簽名。隔了幾天後交車，交車後車子由丁○○取走，他如何處理該部車我不清楚
    ，本件我分到八萬元。」等語（詳見原審九十一年度訴緝字第八十一號卷第十三
    頁），足證被告確有於買賣契約書上簽名。又被告丙○○嗣於本院審理時復供稱
    ：「乙○○、江文德的印文皆係丁○○所蓋」等語（詳見本院卷第三十一頁），
    雖共犯丁○○於原審調查時供述：「買車時是我跟丙○○一起去的，簽約時乙○○的名字是『阿萬』簽的。在談買車時我有自稱是乙○○，但簽約時不是我處理
    的」等語（詳見原審九十一年度訴緝字第八十一號卷第六十五頁），且江文德於
    警訊即證稱：丙○○即假冒乙○○者、丁○○即假冒江文德等語（詳見臺灣臺中
    地方法院檢察署八十七年度偵字第一二七二三號卷第十九頁），參諸被告丙○○
    前已供稱與丁○○一起前往買車，二人復各別自稱乙○○及江文德，其等共同利
    用不知情之刻印人偽刻之「乙○○」及「江文德」之印章，並在契約書上簽名及
    蓋印應堪認定。此外，復有附條件買賣合約書一份，變造之乙○○國民身分證一
    張等物，扣案足資佐證，被告丙○○此部分辯解，顯係事後狡脫之詞，不足採信
    。又按刑事訴訟法第二百六十條第一款規定：不起訴處分已確定者，非發現新事
    實或新證據者，不得對於同一案件再行起訴。經查，被告丙○○向億和汽車股份
    有限公司詐購自用小客車一部之事實，前經臺灣臺中地方法院檢察署檢察官以八
    十七年度偵字第一二四二三號予以不起訴處分確定（下稱該案）。惟按「不起訴
    處分已確定者，對於同一案件，固以不得再行起訴為原則，但上訴人既於另一傷
    害案內，自白前次事件係想把他殺掉，免得丟臉云云，此項自白，自可認為前經
    不起訴之殺人案件之新證據，以再行起訴，原為法之所許」，最高法院著有二十
    七年上字第七三四號判例可資參照。本案被告丙○○於該案警訊及偵查均未到案
    ，共犯亦否認被告丙○○有參與，惟被告丙○○於本案自白其有參與本案之事，
    並經同案共犯丁○○證明，足以佐證被告丙○○前揭之犯行，參之前開判例意旨
    ，被告丙○○此項自白，自可認為係前經不起訴之詐欺案件之新證據。而此部分
    與本案公訴人起訴之事實一、１部分有裁判上一罪關係存在，是公訴人就顯在之
    事實提起公訴，事實一、２之潛在事實亦經提起公訴，依刑事訴訟法第二百六十
    條第一款規定，本院自應加以實體審理。此外，復有億和汽車股份有限公司之附
    條件買賣合約書一份附卷可稽，從而，本件確係被告丙○○所為無訛，被告丙○○本部分犯行亦堪認定。
二、核被告丙○○就事實一、１部分之行為，係犯刑法第二百零一條第一項之意圖供
    行使之用而偽造有價證券罪、刑法第二百十六條、第二百十條之行使偽造私文書
    罪、刑法第二百十六條、第二百十二條之行使變造國民身分證、駕駛執照罪。公
    訴人認被告丙○○上開行為，另犯刑法第三百三十九條第一項之詐欺取財罪，惟
    按「本票可以流通市面，為有價證券，偽造是項證券而行使之，本含有詐欺性質
    ，其詐欺行為不應另行論罪。」，最高法院三十一年上字第四○九號判例可資參
    照（另同院二十五年上字第一八一四號、三十一年上字第一九一八號判例，其裁
    判意旨亦同），是本案被告丙○○之行為應僅構成刑法第二百零一條第一項之意
    圖供行使之用而偽造有價證券罪，公訴意旨尚有誤會。又被告就事實一、２部分
    之行為，係犯刑法第二百十六條、第二百十條之行使偽造私文書罪、第二百十六
    條、第二百十二條之行使變造國民身分證罪、刑法第二百一十七條第一項、第二
    項之偽造印章、印文罪、刑法第三百三十九條第一項之詐欺取財罪。又被告丙○○與共犯丁○○共同偽造「邱金牆」、「乙○○」、「江文德」之署押以及偽造
    印章、印文於上開本票及租賃約定書、附條件買賣合約書上，偽造印章、印文、
    署押之行為，應為偽造本票、契約書之有價證券、私文書行為之部分行為，其偽
    造有價證券後，進而行使，該行使之輕度行應為偽造有價證券之重度行為吸收，
    不另論罪，而偽造私文書後，進而行使，其偽造之輕度行應為行使私文書之重度
    行為吸收，不另論罪，被告丙○○變造國民身分證、駕駛執照後，進而行使，該
    變造之輕度行應為行使之重度行為吸收，亦不另論罪。公訴意旨雖未就偽造印章
    、印文罪起訴，惟該部分與前開偽造文書罪有裁判上一罪關係，本院自得併予審
    理。被告丙○○、丁○○二人共同利用不知情之不詳姓名年籍之刻印人刻印，係
    間接正犯。被告丙○○與關係人丁○○間就上開犯行，有犯意聯絡及行為之分擔
    ，為共同正犯。被告所為前開數次行使偽造私文書、行使變造國民身分證之行為
    ，均時間緊接，所犯構成要件相同，各顯係基於概括之犯意為之，均為連續犯，
    爰依刑法第五十六條之規定，各論以一罪。被告就犯罪事實一、１部分，同時行
    使「邱金牆」之國民身分證及駕駛執照，係一行為觸犯數法益，為想像競合犯。
    又被告丙○○所犯連續行使偽造私文書罪、連續行使變造國民身分證罪、意圖供
    行使之用而偽造有價證券罪、詐欺取財罪間，有方法結果之牽連關係，為牽連犯
    ，應依刑法第五十五條牽連犯之規定，論以情節較重之意圖供行使之用而偽造有
    價證券罪。再查，被告丙○○曾於八十二年間因違反麻醉藥品管理條例案件，經
  臺灣臺北地方法院判處有期徒刑五月，於八十四年一月二十五日以易科罰金執行
    完畢；又於八十三年間因違反麻醉藥品管理條例案件，經臺灣臺北地方法院判處
    有期徒刑六月，另於八十四年間因贓物案件，經臺灣臺北地方法院判處有期徒刑
    六月，上開二罪經合併定應執行刑為有期徒刑十月，於八十五年四月二日執行完
    畢之事實，有臺灣高等法院被告全國前案紀錄表、臺灣臺中地方法院檢察署刑案
    資料查註紀錄表各一份在卷可稽，其受有期徒刑之執行完畢後，五年以內再犯本
    件有期徒刑以上之罪，為累犯，應依刑法第四十七條規定加重其刑。原審判決認
    被告丙○○罪證明確予以論罪科刑，固非無見，惟按、臺灣臺中地方法院檢察
    署八十九年度偵字第一一五○九號卷第四十一頁所示承租人欄偽簽邱金牆署押一
    枚、指印一枚；第四十二頁所示承租人乙方偽簽邱金牆三枚、指印二枚，原審判
    決認僅有偽造邱金牆署押二枚、指印一枚，顯有未洽。、原審判決既認邱金牆
    之駕駛執照遭換貼被告丙○○之照片，竟未就邱金牆之駕駛執照換貼之被告丙○○照片予以宣告沒收，亦有不當。、本件系爭本票，業已遺落滅失，有臺中市
    警察局九十二年九月二十二日中市警刑字第○九二○○六五七二七號函一份在卷
    可稽，原審判決仍予宣告沒收，尚有未洽。、原審於事實欄及主文欄均載明偽
    造印章，於理由欄竟均未為說明，復有未當。、原審判決認行使偽造文書、行
    使變造身分證、駕駛執照之行為，均為偽造私文書、變造國民身份證、駕駛執照
    之低度行為，亦均有未洽。被告丙○○上訴主張原審量刑過重，指摘原審判決不
    當，雖無理由，惟原審判決既有上開可議之處，自應由本院予以撤銷改判，爰審
    酌被告丙○○明知其無資力，與關係人丁○○共同謀議，任意簽發他人名義之本
    票，使證人庚○○同意出租而交付車輛，足生損害全國小客車租賃有限公司及案
    外人邱金牆等人，而其行使偽造私文書，行使變造國民身分證之行為，另詐得億
    和汽車股份有限公司之自用小客車，亦均足生損害該二公司，影響金融秩序，犯
    後復逃亡，經通緝到案後先則否認犯行，經提示後刑事警察局之指紋鑑定報告書
    後，始坦承部分犯行，迄今仍無清償之誠意，未與被害人達成和解，難認其有悔
    意，惟念及其犯罪時經濟困窘，為圖小利，始犯本案等一切情狀，量處被告有期
    徒刑三年六月，以資懲儆。被告丙○○與共犯丁○○共同行使之變造邱金牆名義
    國民身分證上之被告丙○○相片一張、變造乙○○名義國民身分證上之被告丙○○相片一張、變造邱金牆名義駕駛執照上之被告丙○○相片一張、變造江文德名
    義國民身分證上之共犯丁○○照片一張，為被告丙○○與共犯丁○○所有且供犯
    罪所用之物，依刑法第三十八條第一項第二款宣告沒收。被告與共犯丁○○於汽
    車買賣約定書承租人欄內所偽造「邱金牆」署押四枚、指印三枚、附條件買賣合
    約書買受人欄內之「乙○○」署押及印文各二枚、保證人欄內之「江文德」署押
    及印文各二枚，以及未扣案之「乙○○」、「江文德」印章各一枚，並無證據證
    明其已滅失，均應依刑法第二百十九條規定沒收。至其所偽造並行使之上開租賃
    約定書及附條件買賣合約書各一份，雖為被告丙○○犯罪之物，但業已交付被害
    人持有，非為被告丙○○所有之物，爰不予宣告沒收。另偽造之發票人邱金牆之
    本票一張（含偽造之邱金牆署押），業已滅失，有臺中市警察局九十二年九月二
    十二日中市警刑字第○九二○○六五七二七號函一份在卷可稽，爰不另為沒收之
    宣告。
乙、不另為無罪諭知部分：
一、原審法院檢察署檢察官公訴意旨略以：被告丙○○於向全國小客車租賃汽車有限
    公司詐得車牌號碼ＳＢ─一一一三號九人座小客車後，被告又基於同一之概括犯
    意，再偽造證人甲○○之證件，將前開詐租之自小客車，假冒證人甲○○之名義
    ，偽造其署押，以二十六萬元詐典當給當鋪，得款供己花用，之後丙○○又由同
    夥打電話給甲○○，以恐嚇之手段取財，聲稱要知道車子在那裡，須匯款三萬元
    至指定的帳戶，證人甲○○不得已始匯款一萬五千元至該帳戶，才知道其前開自
    小客車在當鋪，而以十三萬元之代價，在當鋪將車子拿回來，經警查獲。因認被
    告此部分涉犯刑法第三百四十六條第一項之恐嚇取財罪嫌云云。
二、按犯罪事實應依證據認定之，無證據不得推定其犯罪事實，刑事訴訟法第一百五
    十四條定有明文。次按所謂認定犯罪事實之證據，係指足以認定被告確有犯罪行
    為之積極證據而言，該項證據自須適合於被告犯罪事實之認定，始得採為斷罪之
    資料；又事實之認定，應憑證據，如未能發現相當確實證據，或證據不足以證明
    ，自不能以推測或擬制之方法，以為裁判之基礎，最高法院二十九年上字第三一
    ○五號、四十年臺上字第八六號判例著有明文。再按告訴人之告訴，係以被告受
    刑事訴追為目的，是其陳述是否與事實相符，自應調查其他證據以資審認；又事
    實審法院對於證據之取捨，依法雖有自由判斷之權，然積極證據不足證明犯罪事
    實時，被告之抗辯或反證縱屬虛偽，仍不能以此資為積極證據應予採信之理由，
    最高法院亦著有五十二年臺上字第一三○○號及三十年上字第四八二號判例可資
    參照。又按認定犯罪事實所憑之證據，無論係直接證據或間接證據，其為訴訟上
    之證明，須於通常一般之人均不致有所懷疑，而得確信其為真實之程度者，始得
    據為有罪之認定，倘其證明尚未達到此一程度，而有合理之懷疑存在，復無其他
    調查途徑可尋，法院即應為無罪之判決，最高法院七十六年臺上字第四九八六號
    著有判例。
三、訊據被告丙○○堅決否認有上開之行為，辯稱：車子交給丁○○後，他如何處理
    伊不清楚，但伊沒有參與典當車子及恐嚇的事情，且伊事先也不知道丁○○租車
    是要去典當的，伊是到分到錢當天，才知道丁○○將該部車拿去典當等語。
四、經查：證人即庚○○之丈夫己○○於原審調查時具結證稱：「（問：恐嚇取財的
    電話是誰接的？）是我接的，對方的聲音聽起來像四十歲的男子，操台語口音，
    他本來要三萬元，我跟他還價一萬五千元，之後我匯一萬五千元到他指定的帳戶
    內，但車子還是沒有還給我們，是我們後來到桃園一家當舖以十三萬元將車子贖
    回。」等語。原審命被告當庭以臺語陳述「以三萬元還車」等語，命證人己○○
    辨識，其亦證稱：「（問：恐嚇電話之聲音是否為被告之聲音？）不是。」等語
    （詳見原審九十一年度訴緝字第八十一號卷第五十三頁），是亦無證據證明被告
    丙○○有參與典當汽車及恐嚇取財之行為。又同案共犯丁○○於警訊、原審及本
    院調查時，均未供稱被告丙○○有參與此部分犯行，參酌被告丙○○僅係此詐欺
    集團之外圍份子，由其擔任人頭出面承租或購買汽車，是其對此能取得金錢之核
    心部分，尚難認知情，綜上所述，本案既查無積極證據，足資證明被告丙○○就
    此部分有公訴人所指之犯行，揆諸前開法條及判例意旨，本應為無罪之諭知，惟
    公訴意旨認此部分與前開起訴經判決有罪部分，具有牽連犯之裁判上一罪關係，
    依審判不可分原則，爰不另為無罪之諭知。
丙、被告丙○○經合法傳喚，雖被告丙○○於九十三年三月一日致函本院謂：被告因
    關節感染截肢十五公分，骨頭須磨合於外固定器四個月後，醫院通知于三月八日
    手術，致未能到庭云云，惟查：被告丙○○分別有下列辯論期日未能到庭，、
    本院於九十二年六月五日，因被告丙○○於九十二年六月五日進行手術，認被告
    丙○○有正當理由，予以再開辯論（詳見本院審理卷第一四七頁至第一四九頁）
    。、於九十二年十月十六日辯論期日，被告丙○○再以九十二年五月三十日入
    院，經清創手術。目前接受高壓氧、行動不便住院中為由未能到庭，本院亦認其
    有正當理由，而未行辯論（詳見本院審理卷第二四五頁）。、於九十二年十二
    月十一日辯論期日，被告丙○○復以因右腳打釘固定，無法步行未能到庭，而未
    能到庭，本院再認其有正當理由，復未行辯論（詳見本院審理卷第二四六頁）。
    、於九十三年一月十五日辯論期日，被告丙○○復再以因住院中表示未能到庭
    ，本院又認其有正當理由，致未行辯論（詳見本院審理卷第二七六頁）。至本九
    十三年三月四日辯論期日，被告丙○○雖自述手術期日為九十三年三月八日，惟
    經本院函行政院退除役官兵輔導委員會臺北榮民總醫院，經該院於九十三年三月
    十六日以北總骨字第０９３００２１９１９號函覆本院謂：「丙○○係患有關節
    骨髓炎，曾接受外科手術治療，惟三月二日至三月五日期間，並未在本院住院或
    手術」等語，未有何確有不能於九十三年三月四日到庭辯論之詳細說明。本院認
    其經合法傳喚，並無正當理由，其未於本院審判期日到庭，爰不待其陳述逕行判
    決。
據上論斷，應依刑事訴訟法第三百六十九條第一項前段、第三百六十四條、第三百七
十一條、第二百九十九條第一項前段，刑法第二十八條、第二百零一條第一項、第二
百十條、第二百十二條、第二百十六條、第三百三十九條第一項、第五十五條、第四
十七條、第二百零五條、第二百十九條、第三十八條第一項第二款，罰金罰鍰提高標
準條例第一條前段，判決如主文。
本案經檢察官辛○○到庭執行職務。
中      華      民      國　    九十三     年     三      月    十八　　日
                                臺灣高等法院臺中分院刑事第三庭
                                      審判長法  官　陳　朱  貴
                                            法　官　劉　連　星
                                            法　官  胡　忠　文
右正本證明與原本無異。
如不服本判決應於收受送達後十日內向本院提出上訴書狀，其未敘述上訴之理由者並
得於提起上訴後十日內向本院補提理由書（均須按他造當事人之人數附繕本）。
                                    書記官  許  美  惠
中      華      民      國　    九十三     年     三      月    十八　　日
附錄本判決論罪科刑法條：
中華民國刑法第二百零一條第一項：
  意圖供行使之用，而偽造、變造公債票、公司股票或其他有價證券者，處三年以上
  十年以下有期徒刑，得併科三千元以下罰金。
中華民國刑法第二百十條：
  偽造、變造私文書，足以生損害於公眾或他人者，處五年以下有期徒刑。
中華民國刑法第二百十二條：
  偽造、變造護照、旅券、免許證、特許證及關於品行、能力服務或其他相類之證書
  、介紹書，足以生損害於公眾或他人者，處一年以下有期徒刑、拘役或三百元以下
  罰金。
中華民國刑法第二百十六條：
  行使第二百十條至第二百十五條之文書者，依偽造、變造文書或登載不實事項或使
  登載不實事項之規定處斷。
中華民國刑法第三百三十九條第一項：
  意圖為自己或第三人不法之所有，以詐術使人將本人或第三人之物交付者，處五年
  以下有期徒刑、拘役或科或併科一千元以下罰金。
                        　　　　　　　　　　　　　　　　　　　　　　　　Ｆ
